【裁判字號】    90,易,214
【裁判日期】    900427
【裁判案由】    違反毒品危害防制條例
【裁判全文】
臺灣基隆地方法院刑事判決                            九十年度易字第二一四號
    公  訴  人  臺灣基隆地方法院檢察署檢察官
    被      告  甲○○
右列被告因違反毒品危害防制條例案件，經檢察官聲請簡易判決處刑 (九十年度毒偵
字第二六七號)，本院改依通常程序審理，判決如左：
    主  文
甲○○連續施用第二級毒品，累犯，處有期徒刑柒月。
    事      實
一、甲○○前於民國八十七年間因違反麻醉藥品管理條例案件，經本院判處有徒刑六
    月確定，甫於八十七年七月二十七日易科罰金執行完畢，復因施用第二級毒品安
    非他命案件，經本院分別二次以八十七年度毒聲字第五六五號及八十八年毒聲字
    第一二三號二次裁定令入勒戒處所觀察、勒戒後，均認無繼續施用毒品之傾向，
    業經台灣基隆地方法院檢察署檢察官分別於八十七年十一月二十三日以八十七年
    度偵字第五一七七號及八十八年二月八日以八十八年度偵字第三六九號為不起訴
    處分確定，惟被告復於八十九年一月八日採尿前九十六小時內，在不詳地點施用
    第二級毒品安非他命，經本院於八十九年四月十八日以八十九年度基簡字第三五
    二號判處有期徒刑六月，如易科罰金以三百元折算一日，並於八十九年五月二十
    一日確定。詎甲○○猶不知戒絕施用毒品之惡習，又基於概括犯意，自八十九年
    十一月二日起至同年十一月八日止，在基隆市○○街友人住處，連續施用第二級
    毒品安非他命三、四次，嗣於八十九年十一月十一日十時三十分許在基隆市○○
    路二六巷三一號為警查獲，經警採集尿液送驗後始查悉上情。
二、案經基隆市警察局第二分局報請台灣基隆地方法院檢察署檢察官偵查起訴。
    理      由
一、右揭犯罪事實，業據被告甲○○於本院審理時坦承不諱，且被告於八十九年十一
    月十一日十一時三十五許為警所採取之尿液經送台灣檢驗科技股份有限公司以酵
    素免疫分析法初步檢驗，復以精密之氣相層析質譜儀分析法確認結果，確有安非
    他命類陽性反應，有該公司八十九年十一月二十八日 CH2000B000176號濫用藥物
    尿液檢驗報告足憑。又被告曾因二次施用毒品案件，經臺灣基隆地方法院檢察署
    檢察官聲請本院裁定送觀察、勒戒後，認無繼續施用毒品之傾向，分別經該署檢
    察官於八十七年十一月二十三日以八十七年度偵字第五一七七號及八十八年二月
    八日以八十八年度偵字第三六九號為不起訴處分確定，並有上開不起訴處分書及
    本院被告全國前案紀錄表、臺灣基隆地方法院檢察署刑案資料查註紀錄表在卷可
    稽。被告係屬三犯毒品危害防制條例第十條第二項之罪，本件事證明確，被告犯
    行洵堪認定。
二、查安非他命屬毒品危害防制條例所規定之第二級毒品，該條例第二條第二項第二
    款著有明文。又犯毒品危害防制條例第十條施用毒品之罪者，檢察官應先將被告
    送勒戒處所觀察、勒戒，經觀察、勒戒後，無繼續施用毒品傾向者，應由檢察官
    為不起訴處分，有繼續施用毒品之傾向者，由檢察官聲請法院裁定令入戒治處所
    施以強制戒治；依前開規定為不起訴處分後，五年內再犯施用毒品之罪，經觀察
    、勒戒後，認有繼續施用毒品之傾向或三犯以上者，不適用前開規定，但應由檢
    察官聲請法院裁定令入戒治處所施以強制戒治；強制戒治違反保護管束應遵守事
    項情節重大者，得撤銷保護管束，仍應予強制戒治，毒品危害防制條例第二十條
    定有明文。本件被告屬三犯毒品危害防制條例第十條施用毒品之罪，已如前述，
    依毒品危害防制條例第二十條第三項規定，自應依法處罰，核被告所為，係犯毒
    品危害防制條例第十條第二項之施用第二級毒品罪。其持有安非他命之低度犯行
    為施用之高度行為所吸收，不另論罪。其先後多次施用毒品之行為，時間緊接，
    罪名相同，顯係基於概括犯意為之，為連續犯，依法以一罪論，並加重其刑。被
    告於八十九年十一月二日起至同年十一月七日止在上開基隆新民街友人住處施用
    第二級毒品安非他命多次之事實，雖未據檢察官提起公訴，但與已起訴之事實有
    連續犯之裁判上一罪關係，自應為本件起訴效力所及，本院依法併予審理。查被
    告前因違反麻醉藥品管理條例案件，經法院判處有期徒刑六月確定，甫於八十七
    年七月二十七日易科罰金執行完畢，有台灣基隆地方法院檢察署刑案資料查註紀
    錄表、本院被告全國前案紀錄表各一份在卷可考，其於五年內再犯有期徒刑以上
    刑之本罪，為累犯，均依法加重其刑。爰審酌被告素行不佳、竟不思進取長期沉
    迷毒品戕害身心，且經多次勒戒仍無法斷癮，犯罪所生之危害非輕，惟姑念其犯
    罪後態度尚稱良好等一切情狀，量處如主文所示之刑，以示懲戒。
據上論斷，應依刑事訴訟法第二百九十九條第一項前段，毒品危害防制條例第十條第
二項、刑法第十一條前段、第五十六條、第四十七條，判決如主文。
本案經檢察官黃士元到庭執行職務。
中      華      民      國    九十      年      四      月    二十七    日
                                      臺灣基隆地方法院刑事第二庭
                                          法  官  汪  梅  芬
右正本證明與原本無異。
對於本件判決如有不服，應於收受送達後十日內，向本院提出上訴書狀，上訴於臺灣
高等法院，並按他造當事人之人數附具繕本。
                                          書記官  黃  致  祥
中      華      民      國      九十      年      四     月   二十七    日
【附錄論罪法條】
毒品危害防制條例第十條第二項：
施用第二級毒品者，處三年以下有期徒刑。


司法院資訊處製作；財團法人民間司法改革基金會備份。
